【裁判字號】    97,訴,1148
【裁判日期】    980828
【裁判案由】    台灣地區與大陸地區人民關係條例等
【裁判全文】
臺灣臺北地方法院刑事判決              97年度訴字第1148號
                                      97年度訴字第1566號
公  訴  人  臺灣臺北地方法院檢察署檢察官
被      告  寅○○
選任辯護人  沙  洪律師
被      告  乙○○
選任辯護人  李基益律師
被      告  午○○
                    樓
選任辯護人  周彥憑律師
            林延慶律師
被      告  巳○○
指定辯護人  （扶助律師）邵良正律師
被      告  酉○○
選任辯護人  曹大誠律師
被      告  丙○○
指定辯護人  （扶助律師）蔡銘書律師
被      告  子○○
指定辯護人  （扶助律師）李詩楷律師
被      告  戊○○
            卯○○
            施安鴻
上三人共同
指定辯護人  本院公設辯護人沈芳萍
            壬○○
            申○○
            甲○○
            辛○○
            陳  影大陸地區人.
上列被告等因違反臺灣地區與大陸地區人民關係條例等案件，經
檢察官提起公訴（97年度偵字第7080號、第8705號、第8981號、
第9225號、第10162號、第10347號、第10348 號）及追加起訴（
97年度偵字第10161號），本院判決如下：
    主  文
寅○○共同意圖營利，違反不得使大陸地區人民非法進入臺灣地
區之規定，共捌罪，各處有期徒刑年肆月，扣案如附表一所示
之物品均沒收之；又共同意圖營利，違反不得使大陸地區人民非
法進入臺灣地區之規定，未遂，共貳罪，各處有期徒刑壹年捌月
，扣案如附表一所示之物品均沒收之；又共同明知為不實之事項
，而使公務員登載於職務上所掌之公文書，足以生損害於公眾及
他人，共捌罪，各處有期徒刑肆月；又共同意圖使女子與他人為
性交之行為，而媒介以營利，處有期徒刑壹年，扣案如附表二所
示之物品均沒收之。應執行有期徒刑拾肆年，扣案如附表一、二
所示之物品均沒收之。
乙○○共同意圖營利，違反不得使大陸地區人民非法進入臺灣地
區之規定，處有期徒刑壹年拾月，扣案如附表一所示之物品均沒
收之；又共同明知為不實之事項，而使公務員登載於職務上所掌
之公文書，足以生損害於公眾及他人，處有期徒刑月；又共同
意圖使女子與他人為性交之行為，而媒介以營利，處有期徒刑拾
月，扣案如附表二所示之物品均沒收之。應執行有期徒刑貳年陸
月，扣案如附表一、二所示之物品均沒收之。
午○○共同意圖使女子與他人為性交之行為，而媒介以營利，處
有期徒刑捌月，扣案如附表二所示之物品均沒收之。
巳○○共同意圖營利，違反不得使大陸地區人民非法進入臺灣地
區之規定，共捌罪，均累犯，各處有期徒刑年陸月，扣案如附
表一所示之物品均沒收之；又共同意圖營利，違反不得使大陸地
區人民非法進入臺灣地區之規定，未遂，共貳罪，均累犯，各處
有期徒刑壹年拾月，扣案如附表一所示之物品均沒收之；又共同
明知為不實之事項，而使公務員登載於職務上所掌之公文書，足
以生損害於公眾及他人，共捌罪，均累犯，各處有期徒刑伍月；
又共同意圖使女子與他人為性交之行為，而媒介以營利，累犯，
處有期徒刑壹年貳月，扣案如附表二所示之物品均沒收之。應執
行有期徒刑拾肆年肆月，扣案如附表一、二所示之物品均沒收之
。
酉○○共同意圖營利，違反不得使大陸地區人民非法進入臺灣地
區之規定，處有期徒刑壹年捌月，扣案如附表一所示之物品均沒
收之；又共同明知為不實之事項，而使公務員登載於職務上所掌
之公文書，足以生損害於公眾及他人，處有期徒刑肆月；又共同
意圖使女子與他人為性交之行為，而媒介以營利，處有期徒刑伍
月，扣案如附表二所示之物品均沒收之。應執行有期徒刑壹年拾
月，扣案如附表一、二所示之物品均沒收之。
丙○○共同意圖營利，違反不得使大陸地區人民非法進入臺灣地
區之規定，未遂，處有期徒刑壹年柒月，扣案如附表一所示之物
品均沒收之。
子○○共同意圖營利，違反不得使大陸地區人民非法進入臺灣地
區之規定，未遂，處有期徒刑壹年拾月，扣案如附表一所示之物
品均沒收之。
戊○○、卯○○共同意圖營利，違反不得使大陸地區人民非法進
入臺灣地區之規定，各處有期徒刑壹年柒月，扣案如附表一所示
之物品均沒收之；又共同明知為不實之事項，而使公務員登載於
職務上所掌之公文書，足以生損害於公眾及他人，各處有期徒刑
月；又共同意圖使女子與他人為性交之行為，而媒介以營利，
各處有期徒刑肆月，扣案如附表二所示之物品均沒收之。各應執
行有期徒刑壹年捌月，扣案如附表一、二所示之物品均沒收之。
施安鴻共同意圖營利，違反不得使大陸地區人民非法進入臺灣地
區之規定，處有期徒刑年貳月，扣案如附表一所示之物品均沒
收之；又共同明知為不實之事項，而使公務員登載於職務上所掌
之公文書，足以生損害於公眾及他人，處有期徒刑肆月；又共同
意圖使女子與他人為性交之行為，而媒介以營利，處有期徒刑伍
月，扣案如附表二所示之物品均沒收之。應執行有期徒刑年陸
月，扣案如附表一、二所示之物品均沒收之。
申○○、甲○○共同意圖使女子與他人為性交之行為，而媒介以
營利，各處有期徒刑伍月，如易科罰金，均以新台幣壹仟元折算
壹日，扣案如附表二所示之物品均沒收之。
辛○○共同意圖使女子與他人為性交之行為，而媒介以營利，累
犯，處有期徒刑陸月，如易科罰金，以新台幣壹仟元折算壹日，
扣案如附表二所示之物品均沒收之。
陳影共同明知為不實之事項，而使公務員登載於職務上所掌之公
文書，足以生損害於公眾及他人，處有期徒刑伍月，如易科罰金
，以新台幣壹仟元折算壹日。
丙○○、子○○被訴行使公務員登載不實之公文書罪及圖利媒介
性交易罪部分均無罪。
壬○○被訴圖利媒介性交易罪部分免訴。
    事  實
一、巳○○曾於民國90年間因賭博案件，經臺灣板橋地方法院以
    91年度板簡2042號判處有期徒刑4月確定，嗣於92年5月14日
    易科罰金執行完畢。辛○○曾於92年間因妨害風化案件，經
    臺灣桃園地方法院以92年度訴字地1449號判處有期徒刑1年2
    月確定，嗣經入監服刑，刑期自93年6月30日起算，於94年8
    月1日縮刑期滿執行完畢。
二、寅○○（綽號「郭董」、「郭仔」、「瓜子」）、庚○○（
    綽號「阿賢」、「賢哥」，另行審結）、巳○○（綽號「小
    慧」、「小慧姐」）與孫勝紘（綽號「順哥」、「孫哥」）
    、陳賽貴（係孫勝紘之配偶，大陸地區人民，綽號「恬恬」
    ）、賴瀛麟（綽號「二哥」）、賴瀛成（綽號「三哥」，以
    上4 人均另由臺灣臺北地方法院檢察署〈下稱臺北地檢署〉
    通緝中）及綽號「二姐」之真實姓名年籍不詳之大陸地區成
    年女子，自94年11月間起，共同經營山葉應召站（嗣陸續更
    名為五朵花、波羅蜜及同花順），並組成人蛇集團，利用賴
    瀛麟、賴瀛成在大陸地區四川省經營茶樓之機會，由賴瀛麟
    、賴瀛成及「二姐」在大陸區招攬有意以假結婚之方式入境
    臺灣地區從事賣淫工作之女子，雙方簽訂協議書，約定大陸
    地區女子來臺從事賣淫，每月須工作21日以上，期間賣淫所
    得須先償還該應召站代墊款新台幣（下同）18萬元（折合人
    民幣約4萬5,000元），並按月扣除人頭老公費、車伕工資、
    房屋租金等固定開銷後，實得之金額再扣除該應召站應分得
    之部分，所餘款項始匯入大陸地區女子指定之金融帳戶，另
    一方面孫勝紘、賴瀛麟、庚○○及巳○○則在臺灣地區招攬
    有意賺取人頭老公費用之男子，雙方約定若人頭老公配合赴
    大陸地區與有意以假結婚之方式非法進入臺灣地區從事賣賣
    淫之女子辦理結婚手續，再回國配合申請辦理該大陸女子入
    境手續，迨該等女子入境後，自該應召女從事性交易之所得
    中，由巳○○按月支付與人頭老公3 萬元之費用，渠等犯行
    詳述如下：
  (一)寅○○、巳○○、庚○○、孫勝紘、陳賽貴、賴瀛麟、賴瀛
    成及「二姐」等人，與乙○○（綽號「大雄」）、未○○（
    另行審結）、施安鴻、戊○○、酉○○、卯○○、癸○○（
    另行審結）、李建銳（另案審理）共同意圖營利，並基於使
    大陸地區人民非法進入臺灣地區、使公務員登載不實及意圖
    使女子與他人為性交行為，而媒介以營利之犯意聯絡，另與
    子○○、丙○○共同意圖營利，並基於使大陸地區人民非法
    進入臺灣地區之犯意聯絡，又與大陸地區女子林端菊（未據
    起訴）、己○○、丁○、王永會、徐曉英（以上4 人均另案
    由檢察官依職權為不起訴之處分）、丑○○、辰○（以上2
    人均由本院通緝中）、陳影基於使公務員登載不實之犯意聯
    絡，而為下列犯行：
  1.乙○○與林端菊（花名：「愛愛」）並無結婚之真意，乙○○竟與孫勝紘約定由孫勝紘負擔乙○○赴大陸與林端菊辦理
    假結婚之機票、旅費及各項支出，乙○○並得按月收取人頭
    老公費3萬元，乙○○遂與林端菊於94年11月3日一同前往大
    陸地區福建省福州市辦理結婚登記手續，領得福建省福州市
    公證處所發之結婚公證書後，由乙○○先行返臺，並取得財
    團法人海峽交流基金會（下稱海基會）之認證證明，再於94
    年12月26日檢具大陸地區人民進入臺灣地區旅行證申請書及
    前開結婚結婚公證書及海基會證明等文件，以配偶來臺團聚
    事由，向內政部警政署入出境管理局（嗣改制為內政部入出
    國及移民署，以下依改制後之機關名稱，簡稱入出國及移民
    署）申請核准林端菊入境，經入出國及移民署承辦人員進行
    實質審查後，認應於入境後進行面談，乃發給自入境翌日起
    1 個月內有效不准延期之中華民國臺灣地區旅行證，嗣林端
    菊於95年7 月18日搭機抵臺，經入出國及移民署人員進行面
    談通過，准予入境，林端菊得以此非法之方式進入臺灣地區
    ，渠等並檢具相關資料前往基隆市中正區戶政事務所辦理結
    婚登記，使承辦戶籍登記不知情之公務員為形式審查後，將
    其2人於94年11月3日結婚之不實事項登載於其職務上所掌之
    戶籍登記資料上，足以生損害於戶政機關對於戶籍管理之正
    確性，旋由該應召站派人安排林端菊之住處，並由該應召站
    雇用之司機（即車伕）駕車搭載林端菊在臺北縣、市各處，
    以每次不等之代價陸續與不特定男客從事性交易，孫勝紘則
    自林端菊賣淫所得之款項中，按月支付乙○○人頭老公費先
    後共計11次，乙○○共領得33萬元之人頭老公費。
  2.未○○與己○○（花名：「小白菜」）並無結婚之真意，未
    ○○竟與巳○○約定由未○○赴大陸與己○○辦理假結婚，
    由賴瀛麟在大陸地區接應、招待，待己○○順利入境後，則
    由巳○○則每10天支付人頭老公費1 萬元，未○○遂與己○○於95年8月2日一同前往大陸地區四川省辦理結婚登記手續
    ，領得四川省成都市國力公證處所發之結婚公證書後，由未
    ○○先行返臺，並取得海基會之認證證明，再於95年9 月21
    日檢具大陸地區人民進入臺灣地區旅行證申請書及前開結婚
    結婚公證書及海基會證明等文件，以配偶來臺團聚事由，向
    入出國及移民署申請核准己○○入境，經入出國及移民署承
    辦人員進行實質審查後，認應於入境後進行面談，乃發給自
    入境翌日起1 個月內有效不准延期之中華民國臺灣地區旅行
    證，嗣己○○於96年1月6日搭機抵臺，經入出國及移民署人
    員進行面談通過，准予入境，己○○得以此非法之方式進入
    臺灣地區，渠等並檢具相關資料前往臺北縣板橋市戶政事務
    所辦理結婚登記，使承辦戶籍登記不知情之公務員為形式審
    查後，將其2人於95年8月2 日結婚之不實事項登載於其職務
    上所掌之戶籍登記資料上，足以生損害於戶政機關對於戶籍
    管理之正確性，旋由巳○○安排己○○之住處，並由該應召
    站雇用之車伕駕車搭載己○○在臺北縣、市各處，以每次不
    等之代價陸續與不特定男客從事性交易，巳○○則自己○○
    賣淫所得之款項中，每10日支付未○○人頭老公費先後至少
    10次，未○○至少領得33萬元之人頭老公費。
  3.施安鴻與陳影（花名：「圓圓」）並無結婚之真意，渠2 人
    於95年8 月25日一同前往大陸地區四川省辦理結婚登記手續
    ，領得四川省成都市國力公證處所發之結婚公證書後，由施
    安鴻先行返臺，並取得海基會之認證證明，再於96年1月2日
    檢具大陸地區人民進入臺灣地區旅行證申請書及前開結婚結
    婚公證書及海基會證明等文件，以配偶來臺團聚事由，向入
    出國及移民署申請核准陳影入境，經入出國及移民署承辦人
    員進行實質審查後，認應於入境後進行面談，乃發給自入境
    翌日起1個月內有效不准延期之中華民國臺灣地區旅行證，
    嗣陳影於96年5 月25日搭機抵臺，經入出國及移民署人員進
    行面談通過，准予入境，陳影得以此非法之方式進入臺灣地
    區，渠等並檢具相關資料前往臺北縣新莊市戶政事務所辦理
    結婚登記，使承辦戶籍登記不知情之公務員為形式審查後，
    將其2人於95年8月25日結婚之不實事項登載於其職務上所掌
    之戶籍登記資料上，足以生損害於戶政機關對於戶籍管理之
    正確性，旋由該應召站派人安排陳影之住處，並由該應召站
    雇用之車伕駕車搭載陳影在臺北縣、市各處，以每次不等之
    代價陸續與不特定男客從事性交易，並自陳影賣淫所得之款
    項中，支付施安鴻人頭老公費。
  4.戊○○與丁○（花名：「丹丹」）並無結婚之真意，戊○○
    竟與庚○○約定由戊○○赴大陸地區與丁○辦理假結婚，由
    賴瀛成在大陸地區接應、招待，並提供零用金，待丁○順利
    入境後，則由庚○○支付人頭老公費10萬元，戊○○遂與丁○於96年4 月12日一同前往大陸地區四川省成都市辦理結婚
    登記手續，領得四川省成都市國力公證處所發之結婚公證書
    後，由戊○○先行返臺，並取得海基會之認證證明，再於96
    年4 月23日檢具大陸地區人民進入臺灣地區旅行證申請書及
    前開結婚結婚公證書及海基會證明等文件，以配偶來臺團聚
    事由，向入出國及移民署申請核准丁○入境，經入出國及移
    民署承辦人員進行實質審查後，認應於入境後進行面談，乃
    發給自入境翌日起1 個月內有效不准延期之中華民國臺灣地
    區旅行證，嗣丁○於96年6 月28日搭機抵臺，經入出國及移
    民署人員進行面談通過，准予入境，丁○得以此非法之方式
    進入臺灣地區，渠等並檢具相關資料前往臺南縣新化鎮戶政
    事務所辦理結婚登記，使承辦戶籍登記不知情之公務員為形
    式審查後，將其2人於96年4月12日結婚之不實事項登載於其
    職務上所掌之戶籍登記資料上，足以生損害於戶政機關對於
    戶籍管理之正確性，旋由庚○○、巳○○安排丁○之住處，
    並由該應召站雇用之車伕駕車搭載丁○在臺北縣、市各處，
    以每次不等之代價陸續與不特定男客從事性交易，庚○○則
    自丁○賣淫所得之款項中，分2 次支付戊○○人頭老公費，
    戊○○共領得10萬元之人頭老公費。
  5.酉○○與丑○○（花名：「芙蓉」）並無結婚之真意，酉○○竟與賴瀛麟約定由酉○○赴大陸地區與丁○辦理假結婚，
    待丑○○順利入境後，則酉○○先前積欠賴瀛麟之20萬元款
    項即不須償還，酉○○遂與丑○○於96年4 月23日一同前往
    大陸地區四川省成都市辦理結婚登記手續，領得四川省成都
    市國力公證處所發之結婚公證書後，由酉○○先行返臺，並
    取得海基會之認證證明，再於96年5月7日檢具大陸地區人民
    進入臺灣地區旅行證申請書及前開結婚結婚公證書及海基會
    證明等文件，以配偶來臺團聚事由，向入出國及移民署申請
    核准丑○○入境，經入出國及移民署承辦人員進行實質審查
    後，認應於入境後進行面談，乃發給自入境翌日起1 個月內
    有效不准延期之中華民國臺灣地區旅行證，嗣丑○○於97年
    2 月26日搭機抵臺，經入出國及移民署人員進行面談通過，
    准予入境，得以此非法之方式進入臺灣地區，渠等並檢具相
    關資料前往臺北縣新莊市戶政事務所辦理結婚登記，使承辦
    戶籍登記不知情之公務員為形式審查後，將其2人於96年4月
    23日結婚之不實事項登載於其職務上所掌之戶籍登記資料上
    ，足以生損害於戶政機關對於戶籍管理之正確性，旋由該應
    召站派人安排丑○○之住處，並由該應召站雇用之車伕駕車
    搭載丑○○在臺北縣、市各處，以每次不等之代價陸續與不
    特定男客從事性交易，酉○○則免予償還其積欠賴瀛麟之20
    萬元款項。
  6.卯○○與辰○（花名：「朱莉」）並無結婚之真意，卯○○
    竟與庚○○約定由卯○○赴大陸地區與辰○辦理假結婚，由
    庚○○在大陸地區接應、招待，並由巳○○提供機票，待辰
    ○順利入境後，則由巳○○按月支付人頭老公費3 萬元，卯
    ○○遂與辰○於96年5月8日一同前往大陸地區四川省成都市
    辦理結婚登記手續，領得四川省成都市國力公證處所發之結
    婚公證書後，由卯○○先行返臺，並取得海基會之認證證明
    ，再於96年5 月21日檢具大陸地區人民進入臺灣地區旅行證
    申請書及前開結婚結婚公證書及海基會證明等文件，以配偶
    來臺團聚事由，向入出國及移民署申請核准辰○入境，經入
    出國及移民署承辦人員進行實質審查後，認應於入境後進行
    面談，乃發給自入境翌日起1 個月內有效不准延期之中華民
    國臺灣地區旅行證，嗣辰○於96年7 月16日搭機抵臺，經入
    出國及移民署人員進行面談通過，准予入境，辰○得以此非
    法之方式進入臺灣地區，渠等並檢具相關資料前往臺北市信
    義區戶政事務所辦理結婚登記，使承辦戶籍登記不知情之公
    務員為形式審查後，將其2人於96年8月8 日結婚之不實事項
    登載於其職務上所掌之戶籍登記資料上，足以生損害於戶政
    機關對於戶籍管理之正確性，旋由該應召站派人安排辰○之
    住處，並由該應召站雇用之車伕駕車搭載辰○在臺北縣、市
    各處，以每次不等之代價陸續與不特定男客從事性交易，巳
    ○○則自辰○賣淫所得之款項中，按月支付卯○○人頭老公
    費，卯○○先後共領得約10萬元之人頭老公費。
  7.癸○○與王永會（花名：「小薇」）並無結婚之真意，癸○○竟與庚○○約定由癸○○赴大陸地區與王永會辦理假結婚
    ，由賴瀛成在大陸地區接應、招待，待王永會順利入境後，
    則由庚○○支付人頭老公費10萬元，癸○○遂與王永會於96
    年7 月26日一同前往大陸地區四川省成都市辦理結婚登記手
    續，領得四川省成都市國力公證處所發之結婚公證書後，由
    癸○○先行返臺，並取得海基會之認證證明，再於96年8 月
    9 日檢具大陸地區人民進入臺灣地區旅行證申請書及前開結
    婚結婚公證書及海基會證明等文件，以配偶來臺團聚事由，
    向入出國及移民署申請核准王永會入境，經入出國及移民署
    承辦人員進行實質審查後，認應於入境後進行面談，乃發給
    自入境翌日起1 個月內有效不准延期之中華民國臺灣地區旅
    行證，嗣王永會於96年10月19日搭機抵臺，經入出國及移民
    署人員進行面談通過，准予入境，王永會得以此非法之方式
    進入臺灣地區，渠等並檢具相關資料前往臺南市南區戶政事
    務所辦理結婚登記，使承辦戶籍登記不知情之公務員為形式
    審查後，將其2人於96年7月26日結婚之不實事項登載於其職
    務上所掌之戶籍登記資料上，足以生損害於戶政機關對於戶
    籍管理之正確性，旋由庚○○、巳○○安排辰○之住處，並
    由該應召站雇用之車伕駕車搭載辰○在臺北縣、市各處，以
    每次不等之代價陸續與不特定男客從事性交易，庚○○則自
    王永會賣淫所得之款項中，陸續支付癸○○人頭老公費，卯
    ○○先後共領得7萬元之人頭老公費。
  8.李建銳與徐曉英（花名：「薔薇」、「艾妮」）並無結婚之
    真意，李建銳竟與賴瀛成約定由李建銳赴大陸地區與徐曉英
    辦理假結婚，待徐曉英順利入境後，則李建銳先前積欠賴瀛
    成之24萬元款項即不須償還，李建銳遂與徐曉英於96年8 月
    27日一同前往大陸地區四川省成都市辦理結婚登記手續，領
    得四川省成都市國力公證處所發之結婚公證書後，由李建銳
    先行返臺，並取得海基會之認證證明，再於96年11月21日檢
    具大陸地區人民進入臺灣地區旅行證申請書及前開結婚結婚
    公證書及海基會證明等文件，以配偶來臺團聚事由，向入出
    國及移民署申請核准徐曉英入境，經入出國及移民署承辦人
    員進行實質審查後，認應於入境後進行面談，乃發給自入境
    翌日起1 個月內有效不准延期之中華民國臺灣地區旅行證，
    嗣丑○○於97年2 月25日搭機抵臺，經入出國及移民署人員
    進行面談通過，准予入境，得以此非法之方式進入臺灣地區
    ，渠等並檢具相關資料前往臺北縣三重市戶政事務所辦理結
    婚登記，使承辦戶籍登記不知情之公務員為形式審查後，將
    其2人於96年4月23日結婚之不實事項登載於其職務上所掌之
    戶籍登記資料上，足以生損害於戶政機關對於戶籍管理之正
    確性，旋由該應召站派人安排徐曉英之住處，並由該應召站
    雇用之車伕駕車搭載徐曉英在臺北縣、市各處，以每次不等
    之代價陸續與不特定男客從事性交易，李建銳則免予償還其
    積欠賴瀛成之24萬元款項。
  9.子○○（綽號「教練」）與楊小麗並無結婚之真意，子○○
    竟與賴瀛麟約定由子○○赴大陸地區與楊小麗辦理假結婚，
    待楊小麗順利入境後即可領取人頭老公費，子○○遂與楊小
    麗於96年9 月20日一同前往大陸地區四川省成都市辦理結婚
    登記手續，領得四川省成都市國力公證處所發之結婚公證書
    後，由子○○先行返臺，並取得海基會之認證證明，再於96
    年11月20日檢具大陸地區人民進入臺灣地區旅行證申請書及
    前開結婚結婚公證書及海基會證明等文件，以配偶來臺團聚
    事由，向入出國及移民署申請核准楊小麗入境，經入出國及
    移民署承辦人員進行實質審查後，因子○○未依限補足其財
    務證明文件，入出國及移民署迄今尚未核發楊小麗之中華民
    國臺灣地區旅行證，而未能得逞。
  10.丙○○與卿建英並無結婚之真意，丙○○竟與賴瀛麟約定由
    丙○○赴大陸地區與卿建英辦理假結婚，待卿建英順利入境
    後即可領取人頭老公費，丙○○遂與卿建英於97年2 月25日
    一同前往大陸地區四川省成都市辦理結婚登記手續，領得四
    川省成都市國力公證處所發之結婚公證書後，由丙○○先行
    返臺，並取得海基會之認證證明，再於97年3月7日檢具大陸
    地區人民進入臺灣地區旅行證申請書及前開結婚結婚公證書
    及海基會證明等文件，以配偶來臺團聚事由，向入出國及移
    民署申請核准卿建英入境，經入出國及移民署承辦人員進行
    實質審查後，因丙○○面談時之陳述經查證有重大瑕疵而未
    通過，不准入境而未能得逞。
  (二)寅○○、巳○○、庚○○、孫勝紘、陳賽貴、賴瀛麟、賴瀛
    成及「二姐」均承前揭意圖使女子與他人為性交之行為，而
    媒介以營利之犯意，並與午○○（綽號「瘦哥」）、乙○○
    、辛○○、壬○○（另為免訴之判決）、申○○、甲○○及
    綽號「可樂」或「小胖」之真實姓名年籍不詳之成年男子（
    以下稱「可樂」）等人，基於意圖使女子與他人為性交之行
    為，而媒介以營利之犯意聯絡，由陳賽貴及以不詳代價雇用
    「可樂」擔任「內機」工作，負責接聽臺北縣、市之賓館、
    旅社侍從人員遇有男客欲從事性交易而來電要求該應召站派
    遣旗下應召女之電話，並以電話通知、派遣雇用之即車伕駕
    車搭載應召女依指定之時間前往指定之地點（即賓館、旅社
    ），以每次4,000元至7,000元不等之代價，與不特定男客進
    行性交易，而該等應召女每日賣淫所得之款項，均由車伕收
    齊，扣除車伕當日3,000 元之工資後所餘之款項（俗稱「書
    包」），即依該應召站之指示，將該款項交付該應召站定之
    車伕（俗稱「車頭」），嗣乙○○於95年5月間至96年2月間
    ，以每日3,000 元之代價受雇於該應召站擔任上述車伕之工
    作，負責駕車搭載應召女徐曉英、丑○○前往臺北縣、市賓
    館從事性交易，並自96年2 月間起，擔任上述「內機」之工
    作；辛○○（代號：79）自96年3月間起至96年11月8日止，
    以每日3,000 元之代價受雇於該應召站擔任上述車伕之工作
    ，負責駕車搭載應召女丁○、「白雪」、「紫薇」前往臺北
    縣、市賓館從事性交易；壬○○（代號：25）自96年4 月間
    起至7年3月11日止，以每日3,000 元之代價受雇於該應召站
    擔任上述車伕之工作，負責駕車搭載應召女己○○、丁○、
    「菲菲」前往臺北縣、市賓館從事性交易；申○○（代號：
    95）自96年11月間起至97年3月11日止，以每日3,000元之代
    價受雇於該應召站擔任上述車伕之工作，負責駕車搭載應召
    女王永會、陳影、林端菊前往臺北縣、市賓館從事性交易；
    甲○○（代號：22）自96年10月間起至97年3月5日止，以每
    日3,000 元之代價受雇於該應召站擔任上述車伕之工作，負
    責駕車搭載應召女「菲菲」前往臺北縣、市賓館從事性交易
    。另午○○則負責聯繫、招攬日本籍男客，再以電話聯繫該
    應召站派遣車伕搭載應召女依指定之時間前往指定之賓館、
    旅社與午○○所招攬之日本男客從事性交易。
三、嗣為警於如附表一、二所示之時間、地點，持搜索票執行搜
    索，並扣得如附表一、二所示之物品，而循線查悉上情。
四、案經臺北市政府警察局萬華分局（下稱萬華分局）報告臺北
    地檢署檢察官偵查起訴。
    理  由
壹、有罪部分：
一、證據能力部分：
    按被告以外之人於審判外之言詞或書面陳述，除法律有規定
    者外，不得作為證據，刑事訴訟法第159條第1項定有明文。
    此乃現行刑事訴訟法為保障被告之反對詰問權，對於具有虛
    偽危險性之傳聞證據原則上予以排除，以求實體真實之發現
    ，並於同法第159條之1至第159條之5規定例外得為證據之情
    形，茲就本件被告以外之人於審判外之陳述，其證據能力之
    有無，論述如下：
  (一)按被告以外之人於審判外之陳述，雖不符前4 條之規定，而
    經當事人於審判程序同意作為證據，法院審酌該言詞陳述或
    書面陳述作成時之情況，認為適當者，亦得為證據。當事人
    、代理人或辯護人於法院調查證據時，知有第159條第1項不
    得為證據之情形，而未於言詞辯論終結前聲明異議者，視為
    有前項之同意，刑事訴訟法第159條之5定有明文。被告乙○○、申○○、辛○○、甲○○、午○○、戊○○、卯○○、
    酉○○、丙○○、子○○、陳影及渠等辯護人對於本院以下
    援用之審判外之供述證據，均不爭執其證據能力，經本院審
    酌審酌該等陳述作成時之情況，認為適當，揆諸前揭規定，
    對於上開被告等，均得為證據。
  (二)被告寅○○及其辯護人爭執被告乙○○、午○○於警詢及檢
    察官偵訊時陳述之證據能力，茲分述如下：
  1.按被告以外之人於檢察事務官、司法警察官或司法警察調查
    中所為之陳述，與審判中不符時，其先前之陳述具有較可信
    之特別情況，且為證明犯罪事實存否所必要者，得為證據，
    刑事訴訟法第159條之2定有明文。被告被告乙○○經本院以
    證人身分進行交互詰問，其對於被告寅○○是否係山葉應召
    站之股東，是否共同經營該應召站等情，顯然避重就輕，答
    以不清楚、不知道、不確定等語，與其於警詢中之陳述不符
    ，經審酌被告乙○○於警詢中之陳述，係緊接於警方對之執
    行搜索後，立即所為之陳述，非但其記憶較為鮮明，且未及
    思考自身與被告寅○○間之利害關係，依其陳述時之外部客
    觀情狀，具有可信之特別情況，且為證明被告寅○○犯罪事
    實存否所必要，揆諸上開說明，對於被告寅○○涉案部分，
    得為證據。
  2.被告午○○於警詢中所為之陳述，對於被告寅○○而言，係
    被告以外之人於審判外之陳述，且查無刑事訴訟法第159 條
    之1至第159條之5所定例外得為證據之情形，依同法第159條
    第1項之規定，不得作為認定被告寅○○有罪之證據。
  3.按被告以外之人於偵查中向檢察官所為之陳述，依刑事訴訟
    法第159條之1第2 項之規定，除顯有不可信之情況者，排除
    其得為證據外，原則上為有證據能力之傳聞證據，得為證據
    之使用；而被告以外之人，除共犯、被害人、告訴人、告發
    人及證人等外，尚包括共同被告。偵查中檢察官訊問被告以
    外之共同被告，該共同被告所為之陳述，就屬於自己犯罪部
    分，乃被告之自白範疇；涉及其他共同被告犯罪事實者，則
    屬傳聞供述。若檢察官依刑事訴訟法第175 條之規定，以證
    人身分傳喚共同被告到庭作證，或雖非以證人身分傳喚到庭
    ，而於訊問過程中，轉換為證人身分為調查時，其供述之身
    分為證人，檢察官自應依同法第186 條有關具結之規定，命
    證人供前或供後具結，以擔保證言係據實陳述，其陳述始符
    合同法第158條之3之規定，而有證據能力。倘違背具結之規
    定，未令具結，其證言應排除其得為證據；若檢察官以共同
    被告身分傳喚到庭為訊問時，其身分既非證人，即無「依法
    應具結」問題，縱未命其具結，而訊問有關其他共同被告之
    犯罪事實，純屬檢察官調查證據職權之適法行使，當無違法
    可言，此以共同被告身分於偵查中向檢察官所為之陳述，屬
    傳聞證據。又被告或其辯護人於審判程序中，除已明示捨棄
    對共同被告之反對詰問權，或未聲請傳喚共同被告到庭對質
    、詰問，可認其已捨棄對共同被告之反對詰問權，或該共同
    被告客觀上不能受詰問者外，如聲請該共同被告到庭詰問對
    質，仍應依法傳喚到庭依法具結，踐行詰問程序，使被告或
    其辯護人針對該共同被告於偵查中向檢察官所為之陳述，有
    行使反對詰問權之機會。否則該審判外於偵查中以被告身分
    向檢察官所為之陳述，仍屬未經合法調查之證據，不得作為
    認定犯罪事實之判斷依據（最高法院98年度台上字第984號
    判決意旨參照）。故被告乙○○、午○○於檢察官訊問時，
    以被告之身分而為之陳述，除渠等自身涉案情節外，所為關
    於被告寅○○涉案部分之陳述，仍屬被告以外之人於審判外
    之陳述，既未經依法具結，揆諸上開判決意旨，無證據能力
    。至乙○○於97年5月2日及同年6月9日於檢察官偵訊時所為
    之陳述，既經依法具結，且查無有何顯不可信之情況，依刑
    事訴訟法第159條之1第2 項之規定，關於被告寅○○涉案之
    部分，得為證據。
  4.此外，被告寅○○及其辯護人對於其餘本院以下所引之審判
    外之供述證據，均不爭執其證據能力，經本院審酌審酌該等
    陳述作成時之情況，認為適當，揆諸前揭規定，關於被告寅
    ○○涉案之部分，均得為證據。
  (三)被告巳○○及其辯護人爭執被告乙○○及同案共犯未○○於
    警詢中陳述之證據能力，茲分述如下：
  1.被告乙○○及同案共犯未○○於警詢中所為之陳述，對於被
    告巳○○而言，係被告以外之人於審判外之陳述，且查無刑
    事訴訟法第159條之1至第159條之5所定例外得為證據之情形
    ，依同法第159條第1項之規定，不得作為認定被告巳○○有
    罪之證據。
  2.此外，被告巳○○及其辯護人對於其餘本院以下所引之審判
    外之供述證據，均不爭執其證據能力，經本院審酌審酌該等
    陳述作成時之情況，認為適當，依刑事訴訟法第159條之5之
    規定，對於被告巳○○涉案之部分，均得為證據。
  (四)被告施安鴻及其辯護人爭執被告乙○○於警詢中陳述之證據
    能力，茲分述如下：
  1.經本院以證人身分對被告乙○○進行交互詰問，其對於被告
    陳影是否係與被告施安鴻假結婚入境，由該應召站安排賣淫
    等情，顯然避重就輕，答以不認識、相片與本人差很多、現
    在認不出來等語，與其於警詢中之陳述不符，經審酌被告乙○○於警詢中之陳述，係緊接於警方對之執行搜索後，立即
    所為之陳述，非但其記憶較為鮮明，且未及思考自身與被告
    施安鴻間之利害關係，依其陳述時之外部客觀情狀，具有可
    信之特別情況，且為證明被告寅○○犯罪事實存否所必要，
    依刑事訴訟法第159條之2之規定，對於被告施安鴻涉案之部
    分，得為證據。
  2.此外，被告施安鴻及其辯護人對於其餘本院以下所引之審判
    外之供述證據，均不爭執其證據能力，經本院審酌審酌該等
    陳述作成時之情況，認為適當，依刑事訴訟法第159條之5之
    規定，關於被告施安鴻涉案之部分，均得為證據。
  (五)被告子○○及其辯護人否認關於97年2月5日「應召站二哥」
    （監聽對象：0000000000號）與「人頭配偶教練」間之通訊
    監察譯文之證據能力，茲論述如下：
  1.按司法警察機關依法定程序，聲請核發通訊監察書後，依法
    執行「監聽」所取得之錄音，係以錄音設備之機械作用，忠
    實保存當時之通訊內容，為實施刑事訴訟程序之公務員依法
    定程序取得之證據。又依監聽錄音所作成之譯文，乃監聽錄
    音內容之顯示，為學說上所稱之派生證據。如該通訊內容為
    行為人實行犯罪行為之社會事實者，即為實行犯罪行為之具
    體事證（其性質與拍攝犯罪行為之照片同），屬於刑事訴訟
    法第165條之1第2 項所稱之「證物」，該項證據經合法調查
    後，即有證據能力（最高法院98年度台上字第4384號判決可
    資參照）。本件係警方發覺賴瀛麟（即二哥）等有事實足認
    涉有違反臺灣地區與大陸地區人民關係條例等罪嫌，依通訊
    保障及監察法第5條第1項之規定，報請臺北地檢署檢察官聲
    請本院對賴瀛麟使用之0000000000號行動電話門號核發通訊
    監察書實施通訊監察，有本院97年1 月31日97年聲監續字第
    000032號通訊監察書1 紙在卷可按。經實施通訊監察結果，
    賴瀛麟所使用0000000000號之行動電話，於97年2月5日與被
    告子○○所使用0000000000號之行動電話通話之內容提及賴
    瀛麟要求該人頭老公（綽號「教練」者）須配合向入出國及
    移民署補齊證件等情，有該通訊監察譯文在卷可按，復經本
    院向萬華分局調取該通訊監察錄音光碟，於審理程序當庭勘
    驗結果，與該通訊監察譯文所載內容相符，並當庭提示命被
    告子○○及其辯護人表示意見，此項證據既經合法調查，揆
    諸上開判決要旨，對於被告子○○涉案之部分，得為證據。
  2.此外，被告子○○及其辯護人對於其餘本院以下所引之審判
    外之供述證據，均不爭執其證據能力，經本院審酌審酌該等
    陳述作成時之情況，認為適當，依刑事訴訟法第159條之5之
    規定，關於被告子○○涉案之部分，均得為證據。
二、實體部分：
  (一)爭執及不爭執之事項：
  1.被告乙○○、申○○、辛○○、甲○○、戊○○、卯○○、
    丙○○、午○○部分：
    訊據被告乙○○、戊○○及卯○○對於事實欄所載其個人關
    於違反臺灣地區與大陸地區人民關係條例、使公務員登載不
    實及圖利媒介性交易等犯行，均坦承不諱；另被告申○○、
    辛○○、甲○○及午○○對於事實欄所載所載關於其個人所
    涉圖利媒介性交易犯行，亦均坦承不諱。又丙○○亦對於事
    實欄所載其關於違反臺灣地區與大陸地區人民關係條例之犯
    行，坦承不諱。
  2.被告寅○○部分：
    訊據被告寅○○矢口否認有何違反臺灣地區及大陸地區人民
    關係條例、使公務員登載不實及意圖營利媒介性交易等犯行
    ，辯稱：伊先前有基隆市開護膚美容按摩店，後來沒有開了
    就將小姐介紹給孫勝紘，伊沒有跟孫勝紘一起經營山葉應召
    站，為警扣按之帳冊係伊先前經營護膚按摩店支薪資明細，
    並非帳冊，與山葉應召站無關等語。
  3.被告巳○○部分：
    訊據告巳○○固坦承受雇於賴瀛成，負責照顧、管理山葉應
    召站來自大陸地區之應召女之生活起居、排班及帳務等事實
    ，惟矢口否認有何違反臺灣地區與大陸地區人民關係條例及
    使公務員登載不實之犯行，辯稱：伊沒有介紹未○○到大陸
    地區假結婚等語。
  4.被告酉○○部分：
    訊據被告酉○○固坦承其與丑○○係假結婚，並由其向入出
    國及移民署申請核准丑○○入境後，隨即由山葉應召站安排
    丑○○從事賣淫工作之事實，惟辯稱：伊無參與該應召站之
    經營，且未曾收受人頭老公費，並無營利之意圖，應不構成
    意圖營利而使大陸地區人民非法進入臺灣地區及媒介性交易
    等罪等語。
  5.被告子○○部分：
    訊據被告子○○並不否認其前往大陸地區與楊小麗辦理結婚
    登記手續，並由其向入出國及移民署申請核准楊小麗入境，
    嗣因其未依限補足財務證明文件，入出國及移民署迄今尚未
    核發楊小麗之中華民國臺灣地區旅行證，以及0000000000號
    行動電話係由其本人申請，向來均由其使用之事實，惟矢口
    否認有何違反臺灣地區與大陸地區人民關係條例犯行，辯稱
    ：伊外號不是「教練」，亦沒有假結婚，伊不認識「二哥」
    ，通訊監察譯文內所示之通話內容，與「二哥」對話之人非
    伊本人等語。
  6.被告施安鴻部分：
    訊據被告施安鴻並不否認其前往大陸地區與被告陳影辦理結
    婚手續，並由其向入出國及移民署申請核准陳影入境後，2
    人並無同住之事實，惟矢口否認有何違反臺灣地區與大陸地
    區人民關係條例、使公務員登載不實及圖利媒介性交易等犯
    行，辯稱：伊與被告陳影非假結婚等語。
  7.被告陳影部分：
    訊據被告陳影並不否認有在大陸地區與被告施安鴻辦理結婚
    手續，並由被告施安鴻向入出國及移民署申請核准其入境後
    ，2 人並無同住之事實，惟矢口否認有何使公務員登載不時
    犯行，辯稱：伊與被告施安鴻非假結婚等語。
  (三)經查：
  1.被告乙○○與林端菊並無結婚之真意，竟與孫勝紘約定由孫
    勝紘負擔機票、旅費，被告乙○○遂前往大陸地區與林端菊
    辦理結婚手續，並由其向入出國及移民署申請核准林端菊入
    境後，前往基隆市中正區戶政事務所辦理結婚登記，使不知
    情之承辦人將其2人於94年11月3日結婚之不實事項，登載於
    戶籍資料上，旋由山葉應召站安排林端菊之住處，並由該應
    召站雇用之車伕駕車搭載林端菊從事性交易，孫勝紘則自林
    端菊賣淫所得之款項中，按月支付人頭老公費共計33萬，嗣
    被告乙○○受雇於該應召站擔任車伕工作，負責搭載應召女
    徐曉英、丑○○從事性交易，嗣又擔任「內機」工作，負責
    接聽電話通知、派遣車伕駕車搭載應召女前往指定之地點從
    事性交易之事實，業據被告乙○○於警詢、檢察官偵訊及本
    院審理時坦承無訛，復有通訊監察譯文、被告乙○○與林端
    菊假結婚入境相關之結婚公證書、海基會認證證明、大陸地
    區人民入出臺灣地區申請書、大陸地區人民進入臺灣地區保
    證書、面談通知書、面談紀錄、面談結果建議表、查訪紀錄
    表、入境登記表、中華民國臺灣地區旅行證、全戶戶籍資料
    查詢列印表等及扣案如附表二編號5所示之物品在卷可證，
    足認被告乙○○之自白確與事實相符。
  2.被告戊○○與丁○並無結婚之真意，被告戊○○竟與庚○○
    約定由被告戊○○赴大陸地區與丁○辦理假結婚，由賴瀛成
    在大陸地區接應、招待，並提供零用金，被告戊○○遂前往
    大陸地區與丁○辦理結婚手續，並由被告戊○○向入出國及
    移民署申請核准丁○入境後，前往臺南縣新化鎮戶政事務所
    辦理結婚登記，使不知情之承辦人將其2人於96年4月12日結
    婚之不實事項登載戶籍登記資料上，旋由庚○○及被告巳○○安排丁○之住處，並由該應召站雇用之車伕駕車搭載丁○
    從事性交易，庚○○則自丁○賣淫所得之款項中，分2次支
    付戊○○人頭老公費共計10萬元之事實，業據被告戊○○於
    警詢、檢察官偵訊及本院審理時坦承無訛，核與證人丁○於
    警詢、檢察官偵訊及本院審理時之陳述互核一致，並有被告
    戊○○與丁○假結婚入境相關之結婚公證書、海基會認證證
    明、大陸地區人民入出臺灣地區申請書、大陸地區人民進入
    臺灣地區保證書、臺灣地區人民申請大陸地區配偶來臺團聚
    資料表、面談紀錄、面談結果建議表、全戶戶籍資料查詢列
    印表等在卷可稽，足認被告戊○○之自白確與事實相符。
  3.被告卯○○與辰○並無結婚之真意，被告卯○○竟與庚○○
    約定由被告卯○○赴大陸地區與辰○辦理假結婚，由庚○○
    在大陸地區接應、招待，並提供零用金，被告卯○○遂前往
    大陸地區與辰○辦理結婚手續，並由被告卯○○向入出國及
    移民署申請核准辰○入境後，前往臺北市信義區戶政事務所
    辦理結婚登記，使不知情之承辦人將其2人於96年8月8 日結
    婚之不實事項登載戶籍登記資料上，旋由山葉應召站派人安
    排辰○之住處，並由該應召站雇用之車伕駕車搭載辰○從事
    性交易，被告巳○○則自辰○賣淫所得之款項中，先後支付
    卯○○人頭老公費共計10萬元之事實，業據被告卯○○於警
    詢、檢察官偵訊及本院審理時坦承無訛，並有被告卯○○與
    辰○假結婚入境相關之結婚公證書、海基會認證證明、大陸
    地區人民入出臺灣地區申請書、大陸地區人民進入臺灣地區
    保證書、臺灣地區人民申請大陸地區配偶來臺團聚資料表、
    面談紀錄、面談結果建議表、全戶戶籍資料查詢列印表等在
    卷可稽，足認被告卯○○之自白確與事實相符。
  4.同案共犯未○○與己○○並無結婚之真意，未○○竟與被告
    巳○○約定由未○○赴大陸與己○○辦理假結婚，由賴瀛麟
    在大陸地區接應、招待，待己○○順利入境後，則由被告巳
    ○○支付人頭老公費，未○○遂前往大陸地區辦理結婚手續
    ，向入出國及移民署申請核准己○○入境後，前往臺北縣板
    橋市戶政事務所辦理結婚登記，使不知情之承辦人將其2 人
    於95年8月2日結婚之不實事項登載於戶籍登記資料上，旋由
    被告巳○○安排己○○之住處，並由該應召站雇用之車伕駕
    車搭載己○○從事性交易，被告巳○○則自己○○賣淫所得
    之款項中支付未○○人頭老公費之事實，業據同案共犯未○○於檢察官偵訊及本院審理時陳述屬實，核與證人己○○於
    檢察官偵訊及本院審理時之陳述互核一致，並有同案共犯未
    ○○與己○○假結婚入境相關之結婚公證書、海基會認證證
    明、大陸地區人民入出臺灣地區申請書、大陸地區人民進入
    臺灣地區保證書、臺灣地區人民申請大陸地區配偶來臺團聚
    資料表、面談紀錄、面談結果建議表、全戶戶籍資料查詢列
    印表等在卷可稽，堪認屬實。
  5.同案共犯癸○○與王永會並無結婚之真意，竟與庚○○約定
    由癸○○赴大陸地區與王永會辦理假結婚，由賴瀛成在大陸
    地區接應、招待，待王永會順利入境後，則由庚○○支付人
    頭老公費10萬元，癸○○遂前往大陸地區辦理結婚手續，並
    向入出國及移民署申請核准王永會入境後，前往臺南市南區
    戶政事務所辦理結婚登記，使不知情之承辦人將其2人於96
    年7 月26日結婚之不實事項登載於戶籍登記資料上，旋由庚○○、巳○○安排辰○之住處，並由該應召站雇用之車伕駕
    車搭載辰○從事性交易，庚○○則自王永會賣淫所得之款項
    中支付癸○○人頭老公費之事實，業據同案共犯癸○○於警
    詢、檢察官偵訊及本院審理時陳述屬實，核與證人王永會於
    檢察官偵訊及本院審理時之陳述互核一致，並有同案共犯癸○○與王永會假結婚入境相關之結婚公證書、海基會認證證
    明、大陸地區人民入出臺灣地區申請書、大陸地區人民進入
    臺灣地區保證書、臺灣地區人民申請大陸地區配偶來臺團聚
    資料表、面談紀錄、面談結果建議表、全戶戶籍資料查詢列
    印表等在卷可稽，堪認屬實。
  6.同案共犯李建銳與徐曉英並無結婚之真意，竟與賴瀛成約定
    由李建銳赴大陸地區與徐曉英辦理假結婚，待徐曉英順利入
    境後，則李建銳先前積欠賴瀛成之24萬元款項即不須償還，
    李建銳遂前往大陸地區辦理結婚手續，並向入出國及移民署
    申請核准徐曉英入境後，前往臺北縣三重市戶政事務所辦理
    結婚登記，使不知情之承辦人將其2人於96年4月23日結婚之
    不實事項登載於戶籍登記資料上，旋由該應召站派人安排徐
    曉英之住處，並由該應召站雇用之車伕駕車搭載徐曉英從事
    性交易，李建銳則免予償還其積欠賴瀛成之24萬元款項之事
    實，業據被告乙○○、同案共犯李建銳於警詢、檢察官偵訊
    及本院審理時陳述屬實，核與證人徐曉英於警詢及檢察官偵
    訊時之陳述互核一致，並有同案共犯李建銳與徐曉英假結婚
    入境相關之結婚公證書、海基會認證證明、大陸地區人民入
    出臺灣地區申請書、大陸地區人民進入臺灣地區保證書、臺
    灣地區人民申請大陸地區配偶來臺團聚資料表、面談紀錄、
    面談結果建議表、全戶戶籍資料查詢列印表等在卷可稽，堪
    認屬實。
  7.被告丙○○與卿建英並無結婚之真意，竟與賴瀛麟約定由被
    告丙○○赴大陸地區與卿建英辦理假結婚，待卿建英順利入
    境後即可領取人頭老公費，被告丙○○遂前往大陸地區與卿
    建英辦理結婚手續，並由丙○○向入出國及移民署申請核准
    卿建英入境，經入出國及移民署承辦人員進行實質審查後，
    因被告丙○○面談時之陳述經查證有重大瑕疵而未通過，不
    准入境，卿建英未能順利入境之事實，業據被告丙○○於警
    詢、檢察官偵訊及本院審理時坦承無訛，並有被告丙○○與
    卿建英假結婚入境相關之結婚公證書、海基會認證證明、大
    陸地區人民入出臺灣地區申請書、大陸地區人民進入臺灣地
    區保證書、臺灣地區人民申請大陸地區配偶來臺團聚資料表
    、面談紀錄、面談結果建議表等在卷可稽，足認被告丙○○
    之自白確與事實相符。
  8.被告午○○則負責聯繫、招攬日本籍男客，再以電話聯繫該
    應召站派遣車伕搭載應召女依指定之時間，前往指定之賓館
    、旅社與被告午○○招攬之日本男客從事性交易之事實，業
    據被告午○○於警詢、檢察官偵訊及本院審理時坦承無訛，
    核與證人丁○、王永會於警詢、檢察官偵訊時之證述及被告
    乙○○於警詢、檢察官偵訊時之陳述，均互核一致，並有通
    訊監察譯文及扣案如附表二編號4 所示之物品在卷可憑，足
    認被告曾朝應知自白確與事實相符。
  9.被告辛○○受雇於該應召站擔任車伕之工作，負責駕車搭載
    應召女丁○、「白雪」、「紫薇」從事性交易；壬○○自96
    年4月間起至7年3月11日止，以每日3,000元之代價受雇於該
    應召站擔任車伕之工作，負責駕車搭載應召女己○○、丁○
    、「菲菲」前往臺北縣、市賓館從事性交易；被告申○○受
    雇於該應召站擔任車伕之工作，負責駕車搭載應召女王永會
    、陳影、林端菊從事性交易；被告甲○○受雇於該應召站擔
    任車伕之工作，負責駕車搭載應召女「菲菲」從事性交易等
    事實，分別經被告辛○○、申○○、甲○○及同案共犯壬○○於警詢、檢察官偵訊及本院審理時坦承無訛，並有通訊監
    察譯文在卷可參，足認被告辛○○、申○○、甲○○之自白
    確與事實相符。
  10.被告酉○○與丑○○並無結婚之真意，竟與賴瀛麟約定由其
    赴大陸地區與丑○○辦理假結婚，待丑○○順利入境後，即
    不須償還先前積欠賴瀛麟之款項20萬元，被告酉○○遂前往
    大陸地區與丑○○辦理結婚手續，並由被告酉○○向入出國
    及移民署申請核准丑○○入境後，前往臺北縣新莊市戶政事
    務所辦理結婚登記，使不知情之承辦人將其2人於96年4月23
    日結婚之不實事項登載於戶籍登記資料上，旋由該應召站派
    人安排丑○○之住處，並由該應召站雇用之車伕駕車搭載丑
    ○○從事性交易之事實，業據被告酉○○於本院審理時坦承
    無訛，並有被告酉○○與丑○○假結婚入境相關之結婚公證
    書、海基會認證證明、大陸地區人民入出臺灣地區申請書、
    大陸地區人民進入臺灣地區保證書、臺灣地區人民申請大陸
    地區配偶來臺團聚資料表、面談紀錄、面談結果建議表、全
    戶戶籍資料查詢列印表等在卷可稽。雖被告酉○○雖辯稱其
    無參與該應召站之經營，且未曾收受人頭老公費，並無營利
    之意圖等語。然查，被告酉○○並不否認其積欠賴瀛麟20萬
    元之款項，並與賴瀛麟約定，由被告酉○○前往大陸地區與
    丑○○辦理假結婚，待丑○○順利入境後，被告酉○○即不
    須償還積欠賴瀛麟前揭款項，且丑○○入境後，隨即由應召
    站安排從事性交易一情，雖被告酉○○未曾參與該應召站之
    經營，然其既因配合辦理假結婚，使丑○○以非法方式入境
    後從事性交易，而得以免除上開債務，堪認被告酉○○主觀
    上有圖利之意圖甚明，是其辯稱主觀上無營利之意圖，尚難
    採信。
  11.被告施安鴻、陳影雖辯稱渠2 人係有結婚之真意，並非假結
    婚等語。惟查，被告陳影入境後並未與被告施安鴻同住一事
    ，為被告施安鴻、陳影所不否認；且被告陳影入境後，由山
    葉應召站安排車伕即被告申○○駕車搭載前往從事性交易一
    情，業經被告申○○、乙○○及證人己○○於警詢中陳述屬
    實，復有通訊通訊監察譯文在卷可按，顯見被告陳影入境後
    ，未與其配偶即被告施安鴻同住，反由該應召站安排從事性
    交易，渠2人婚姻之真實性，已屬可疑。又被告陳影於98 年
    7月17日準備程序中自陳已懷孕6月，腹中胎兒之父親非被告
    施安鴻等語，益證其與被告施安鴻間之婚姻並非真實。應認
    被告施安鴻、陳影並無結婚之真意，而配合前往大陸地區辦
    理結婚手續，並向入出國及移民署申請核准被告陳影入境，
    並前往臺北縣新莊市戶政事務所辦理結婚登記，使不知情之
    承辦人將其2人於95年8月25日結婚之不實事項登載於戶籍登
    記資料上，旋由該應召站派人安排被告陳影之住處，並由該
    應召站雇用之車伕駕車搭載被告陳影從事性交易無疑。再參
    酌以假結婚方式申請大陸地區人民入境，乃法所不許，故從
    事此一行為者，當須負擔為警查獲並由法院判刑之風險，倘
    未獲得相當之利益，一般人均不致貿然為之，訊據被告施安
    鴻於偵查中自承積欠卡債300 多萬元，其與被告陳影婚姻既
    非真實，復經認定如上，倘被告施安鴻無獲得金錢利益，當
    不致甘冒風險而為之，應可據此推論被告施安鴻與被告陳影
    辦理假結婚申請入境，從中確有獲得相當之利益。從而，被
    告施安鴻主觀上有營利之意圖，並明知被告陳影入境後，係
    由該應召站從事性交易之事實，至為明確。
  12.被告子○○並不否認其前往大陸地區與楊小麗辦理結婚登記
    手續，並由其向入出國及移民署申請核准楊小麗入境，嗣因
    其未依限補足財務證明文件，入出國及移民署迄今尚未核發
    楊小麗之中華民國臺灣地區旅行證之，以及0000000000號行
    動電話係由其本人申請，向來均由其使用之事實。經查，被
    告子○○所使用上開行動電話，於97年2月5日撥打賴瀛麟所
    使用之0000000000號行動電話，並自稱為「教練」，2 人於
    通話中提及入出國及移民署要求補件及面談之事宜，且賴瀛
    麟於通話中語帶威脅要求「教練」必須配合辦理補件，以避
    免入出國及移民署要求2 次面談等語，有該通訊監察譯文在
    卷可證，復經本院向萬華分局調取該通訊監察錄音光碟，於
    審理程序當庭勘驗結果，與該通訊監察譯文所載內容相符，
    有本院98年7 月28日審判筆錄在卷可佐。雖被告子○○否認
    其為該自稱「教練」之人，該通訊監察譯文內所示之通話內
    容，與「二哥」對話之人非伊本人等語，並聲請將通訊監察
    錄音光碟送請進行聲紋鑑定，經本院檢附該通訊監察錄音光
    碟送請內政部警政署刑事警察局（下稱刑事局）進行聲紋鑑
    定，將欲比對之通話內容輸入儀器檢視分析結果，因可比對
    字數不足，不符鑑定需求而無法辦理，固有刑事局98年5 月
    18日刑鑑字第0980062510號函附卷可參。然經審酌被告並不
    否認0000000000號行動電話係由其本人申請，且向來均由其
    使用之事實，堪認該通話中與「二哥」提及上開內容者，應
    係被告子○○無疑。故被告子○○辯稱伊外號不是「教練」
    ，亦沒有假結婚，伊不認識「二哥」，通訊監察譯文內所示
    之通話內容，與「二哥」對話之人非伊本人等語，顯不足採
    ，足見被告子○○與楊小麗之婚姻難認真實，被告子○○前
    往大陸地區與楊小麗辦理假結婚之事實，應堪認定。
  13.被告寅○○、巳○○與庚○○與孫勝紘、陳賽貴、賴瀛麟、
    賴瀛成及「二姐」，共同經營山葉應召站（嗣陸續更名為五
    朵花、波羅蜜及同花順），並組成人蛇集團，利用賴瀛麟、
    賴瀛成在大陸地區四川省經營茶樓之機會，由賴瀛麟、賴瀛
    成及「二姐」在大陸區招攬大陸地區有意以假結婚之方式申
    請入境臺灣地區從事賣淫工作之女子，雙方簽訂協議書，約
    定大陸地區女子來臺從事賣淫，每月須工作21日以上，期間
    賣淫所得須先償還該應召站代墊款新台幣18萬元（折合人民
    幣約4萬5,000元），並按月扣除人頭老公費、車伕工資、房
    屋租金等固定開銷後，實得之金額再扣除該應召站應分得之
    部分，所餘款項始匯入大陸地區女子指定之金融帳戶，另一
    方面孫勝紘、賴瀛麟、庚○○及被告巳○○則在臺灣地區招
    攬有意賺取人頭老公費用之男子，雙方約定若人頭老公配合
    赴大陸地區與有意以假結婚之方式非法進入臺灣地區從事賣
    賣淫之女子辦理結婚手續，再回國配合申請辦理該大陸女子
    入境手續，迨該等女子入境後，自該應召站安排該大陸地區
    女子從事性交易之所得中，由被告巳○○結算應召女子所得
    、支付人頭老公費用及非配利益，並由被告午○○招攬日本
    男客進行性交易等事實，業經被告乙○○於檢察官偵訊及本
    院審理時以證人身分證述無訛，並與被告午○○、乙○○、
    戊○○、酉○○、卯○○、癸○○之陳述及證人己○○、丁○、辰○、王永會、徐曉英之證述及同案共犯未○○、癸○○、李建銳之陳述，均互核一致，渠等陳述內容復與卷附通
    訊監察譯文、扣案如附表一、附表二編號1至3所示之文件內
    容相符。是被告寅○○、巳○○前開所辯，顯不足採，其2
    人等與同案共犯庚○○、孫勝紘、陳賽貴、賴瀛麟、賴瀛成
    等人共同經營應召站，並組成人蛇集團，利用臺灣地區人頭
    老公乙○○、未○○、施安鴻、戊○○、酉○○、卯○○、
    癸○○、李建銳、丙○○、子○○等人前往大陸地區分別與
    林端菊、己○○、陳影、丁○、丑○○、陳蕙、王永會、徐
    曉英、楊小麗（未入境）、卿建英（未入境）以假結婚方式
    非法入境來臺後，雇用乙○○、辛○○、壬○○、申○○及
    甲○○駕車搭載該等應召女從事性交易之犯行，洵堪認定。
  14.綜上所述，被告等犯行明確，應依法論科。
三、論罪科刑部分：
  (一)按臺灣地區與大陸地區人民關係條例第79條對於違反同條例
    第15條第1 款所定不得使大陸地區人民非法進入臺灣地區之
    處罰，旨在防止大陸地區人民利用非法之方式進入臺灣地區
    ，以維護臺灣地區之安全與安定；此所稱「非法」，自應從
    實質上之合法性予以判斷，凡評價上違反法秩序之方法，均
    屬此所稱「非法」之範疇。參照行政程序法第119條第1款、
    第2 款規定，受益人以詐欺、脅迫或賄賂方法，使行政機關
    作成行政處分者；或對重要事項提供不正確資料或為不完全
    陳述，致使行政機關依該資料或陳述而作成行政處分者，其
    信賴不值得保護。故在大陸地區通謀虛偽結婚，以不實之結
    婚證明文件辦理相關戶籍登記及入境等手續，憑以進入臺灣
    地區，其所持之旅行證及入境許可等文件雖係相關主管機關
    所核發，形式上為合法，但因以詐欺之不正當方法而取得，
    即不具實質上之合法性，仍屬以非法方法進入臺灣地區（最
    高法院97年度臺上字第5928號判決參照）。次按結婚應以當
    事人之一方為申請人，為結婚之登記，修正前戶籍法第17條
    第1項、第35條（97年5月28日移列為第33條）分別定有明文
    ；而登記之際並應提出證明文件予戶政機關查驗後，即應予
    以登載，戶籍法施行法第13條第2 項、第17條亦定有明文，
    是關於結婚之戶籍登記，戶籍機關當僅有形式審查權而無實
    質審查權，此觀修正前戶籍法第54條（97年5 月28日移列為
    第76條）規定申請人故意為不實之申請，應處9 千元以下罰
    鍰一節，即可知之，是明知無結婚之實，卻使戶政機關公務
    員為結婚登記，自構成刑法第214 條明知不實事項使公務員
    登載不實罪。又被告乙○○、戊○○、卯○○、酉○○、施
    安鴻、丙○○、子○○等人，既均出於獲取對價之意，使大
    陸地區女子非法來臺，自有營利之意圖。
  (二)核被告寅○○、巳○○先後8 次分別使林端菊、己○○、丁○、丑○○、辰○、王永會、徐曉英及被告陳影等人非法進
    入臺灣地區，並向該管戶政事務所辦理結婚登記，使不知情
    之公務員將不實之結婚事項登載於戶籍資料上，隨即安排該
    等大陸女子從事性交易之犯行，均各犯臺灣地區與大陸地區
    人民關係條例第79條第2 項意圖營利使大陸地區人民非法進
    入臺灣地區罪、刑法第214 條使公務員登載不實文書罪及刑
    法第231條第1項意圖使女子與他人為性交之行為而媒介以營
    利罪。又被告寅○○、巳○○先後2 次分別使卿建英、楊小
    麗非法進入臺灣地區，因未經准許入境而未能得逞之犯行，
    均各犯臺灣地區與大陸地區人民關係條例第79條第4項、第2
    項意圖營利使大陸地區人民非法進入臺灣地區未遂罪。被告
    乙○○、戊○○、卯○○、酉○○、施安鴻所為，均犯臺灣
    地區與大陸地區人民關係條例第79條第2 項意圖營利使大陸
    地區人民非法進入臺灣地區罪、刑法第214 條使公務員登載
    不實文書罪及刑法第231條第1項意圖使女子與他人為性交之
    行為而媒介以營利罪。被告丙○○、子○○所為，均犯臺灣
    地區與大陸地區人民關係條例第79條第4項、第2項意圖營利
    使大陸地區人民非法進入臺灣地區未遂罪。被告申○○、辛○○、甲○○、午○○所為，均犯刑法第231條第1項意圖使
    女子與他人為性交之行為而媒介以營利罪。被告陳影所為，
    係犯刑法第214 條使公務員登載不實文書罪。又被告寅○○
    、巳○○先後8 次所犯意圖營利使大陸地區人民非法進入臺
    灣地區罪、使公務員登載不實文書罪及圖利媒介性交易等罪
    ，與同案共犯庚○○、孫勝紘、陳賽貴、賴瀛麟、賴瀛成、
    「二姐」等人，除彼此間有犯意之聯絡及行為之分擔外，渠
    等每次之犯行，並分別與被告乙○○、戊○○、卯○○、酉
    ○○、施安鴻及同案共犯未○○、癸○○、李建銳等人，亦
    有犯意之聯絡及行為之分擔，均應以共同正犯論處。另被告
    寅○○、巳○○先後2 次所犯意圖營利使大陸地區人民非法
    進入臺灣地區未遂罪，與同案共犯庚○○、孫勝紘、陳賽貴
    、賴瀛麟、賴瀛成、「二姐」等人，除彼此間有犯意之聯絡
    及行為之分擔外，渠等每次之犯行，並分別與被告丙○○、
    子○○等人，亦有犯意之聯絡及行為之分擔，均應以共同正
    犯論處。再被告申○○、辛○○、甲○○、午○○所犯圖利
    媒介性交易罪，除彼此間有犯意之聯絡及行為之分擔外，並
    與被告寅○○、巳○○及同案共犯庚○○、孫勝紘、陳賽貴
    、賴瀛麟、賴瀛成、「二姐」、「可樂」等人，亦有犯意之
    聯絡及行為之分擔，均應以共同正犯論處。被告陳影所犯使
    公務員登載不實文書罪，與被告寅○○、巳○○、施安鴻及
    同案共犯庚○○、孫勝紘、陳賽貴、賴瀛麟、賴瀛成、「二
    姐」等人，有犯意之聯絡及行為之分擔，應以共同正犯論處
    。
  (三)又按所謂集合犯，係一種構成要件類型，亦即立法者針對特
    定刑罰規範之構成要件，已預設其本身係持續實行之複次行
    為，具備反覆、延續之行為特徵，將之總括或擬制成一個構
    成要件之「集合犯」行為；此種犯罪，以反覆實行為典型、
    常態之行為方式，具侵害法益之同一性，因刑法評價上為構
    成要件之行為單數，因而僅包括的成立一罪。刑事法若干犯
    罪行為態樣，本質上原具有反覆、延續實行之特徵，立法時
    既予特別歸類，定為犯罪構成要件之行為要素，則行為人基
    於概括之犯意，在密切接近之一定時、地持續實行之複次行
    為，倘依社會通念，於客觀上認為符合一個反覆、延續性之
    行為觀念者，於刑法評價上，即應僅成立一罪，俾免有重複
    評價、刑度超過罪責與不法內涵之疑慮；學理上所稱「集合
    犯」之職業性、營業性或收集性等具有重複特質之犯罪均屬
    之，例如經營、從事業務、收集、販賣、製造、散布等行為
    概念者是（最高法院96年度台上字第3064號、95年度台上字
    第1079號判決參照）。而刑法第231條第1項之意圖使女子與
    他人為性交行為，而媒介以營利罪，本質上即具有反覆性，
    倘行為人在密切接近之一定時間及空間內反覆媒介女子與他
    人為性交之行為，無非以此營利之營業性犯罪所當然，於行
    為概念上，應認為包括的一罪，無連續犯或併合論罪可言，
    於刑法評價上自應僅成立集合犯一罪。被告寅○○、巳○○
    、午○○、乙○○、申○○、辛○○、甲○○、戊○○、卯
    ○○、酉○○、施安鴻所為多次反覆持續媒介大陸女子與不
    特定男客為性交易行為以牟利而未曾間斷，是渠等行為，於
    概念上應評價為包括的一罪之集合犯而僅論以一罪。
  (四)被告寅○○、巳○○先後8 次所犯意圖營利使大陸地區人民
    非法進入臺灣地區罪、使公務員登載不實文書罪，另先後2
    次所犯意圖營利使大陸地區人民非法進入臺灣地區未遂罪，
    以及圖利媒介性交易等罪，均犯意各別、行為互殊，應予分
    論併罰。又被告乙○○、戊○○、卯○○、酉○○、施安鴻
    所犯意圖營利使大陸地區人民非法進入臺灣地區罪、使公務
    員登載不實文書罪及圖利媒介性交易等罪，均犯意各別、行
    為互殊，應予分論併罰。
  (五)被告巳○○、辛○○有事實欄所載之前科及執行資料，有被
    告巳○○、辛○○之臺灣高等法院被告前案紀錄表各1 紙附
    卷可考，其2人均受徒刑之執行完畢後，5年以內故意再犯本
    件有期徒刑以上之罪，均為累犯，各應依刑法第47條第1 項
    之規定加重其刑。又被告寅○○、巳○○、丙○○、子○○
    固已著手使大陸地區人民卿建英、楊小麗非法進入臺灣地區
    行為之實行，惟未生使大陸地區人民非法進入臺灣地區之結
    果，其犯罪尚屬未遂，均應依刑法第25條第2 項之規定，按
    既遂犯之刑減輕之，被告巳○○之部分均應依法先加後減之
    。又被告戊○○、卯○○、酉○○為圖取人頭老公費用，與
    大陸女子虛偽結婚後，使大陸女子非法入境臺灣地區從事性
    交易，渠等所為，固屬非是，惟渠等並非居於幕後策劃要角
    ，且實際獲得之報酬非多，犯罪情節尚屬輕微，處以所犯本
    件之臺灣地區與大陸地區人民關係條例第79條第2項意圖營
    利使大陸地區人民非法進入臺灣地區罪之法定刑之最低度刑
    ，仍嫌過重，而有情輕法重足堪憫恕之情形，爰均依刑法第
    59 條之規定酌減其刑。再被告乙○○係證人保護法第2條第
    1款所列最輕本刑3年以上有期徒刑之罪即本件臺灣地區與大
    陸地區人民關係條例第79條第2 項之罪之被告，於偵查中供
    述與該案案情有重要關係之待證事項或其他正犯或共犯之犯
    罪事證，因而使檢察官得以追訴本案之其他正犯或共犯者，
    業經檢察官事先同意減輕其刑，並依該法施行細則第21條之
    規定將上開同意記明筆錄，有檢察官97年6月9日偵訊筆錄附
    卷可證，爰依同法第14條第1 項之規定減輕其刑。爰審酌被
    告寅○○、巳○○為使大陸地區女子非法進入臺灣地區從事
    性交易，牟取厚利，竟共組人蛇集團，被告乙○○、戊○○
    、卯○○、酉○○、施安鴻、丙○○、子○○擔任人頭老公
    ，以「假結婚」之方式，使大陸地區女子非法入境，對國家
    安全及社會秩序危害甚鉅，又被告午○○竟專司招攬日本男
    客，而媒介山葉應召站之應召女與之進行性交易，另乙○○
    、申○○、辛○○、甲○○為謀生而擔任車伕，駕車搭載應
    召女從事性交易，渠等對於社會善良風俗危害非輕，被告陳
    影為求順利入境來臺從事賣淫，竟與被告施安鴻以假結婚方
    式入境，對於國家安全及社會秩序產生危害。再參酌被告等
    犯罪之動機、目的、品行、智識程度、犯罪所得利益、所參
    與犯罪之程度、擔任之角色及犯後態度等一切情狀，分別量
    處如主文所示之刑。被告寅○○、巳○○、乙○○、戊○○
    、卯○○、酉○○、施安鴻部分，均定其應執行之刑，並就
    被告申○○、辛○○、甲○○、陳影部分，均諭知易科罰金
    之折算標準。至扣案如附表一、二所示之物品，係供犯罪所
    用、供犯罪預備之物，且屬附表一、二所示之被告所有，均
    應依刑法第38條第3項、第1項第2 款之規定宣告沒收之。至
    扣案如附表三所示之物品，經查與本件犯罪並無直接之關連
    性，爰不予宣告沒收，附此敘明。
貳、無罪部分：
一、公訴意旨略以：被告丙○○、子○○於前揭時、地，分別與
    大陸地區女子卿建英、楊小麗辦理假結婚，並分別向入出國
    及移民署申請卿建英、楊小麗入境，經入出國及移民署進行
    實質審查後，而分別將被告丙○○卿建英於97年2 月25日結
    婚、被告子○○與楊小麗於96年9 月20日結婚之不實事項分
    別登載於大陸地區人民入出臺灣地區申請書上，嗣被告丙○○因面談出現重大瑕疵，經入出國及移民署駁回卿建英入境
    之申請而未入境，另被告子○○因未依限補齊財務證明文件
    ，尚未核發楊小麗之中華民國臺灣地區旅行證。因認被告丙○○、子○○另涉犯刑法第214 條使公務員登載不實文書及
    同法第231條第1項圖利媒介性交易等罪嫌。
二、按犯罪事實應依證據認定之，無證據不得認定犯罪事實；又
    不能證明被告犯罪者，應諭知無罪之判決，刑事訴訟法第15
    4條第2項、第301條第1項分別定有明文。又事實之認定，應
    憑證據，如未能發現相當證據，或證據不足以證明，自不能
    以推測或擬制之方法，為裁判基礎；且認定犯罪事實所憑之
    證據，雖不以直接證據為限，間接證據亦包括在內，然而無
    論直接證據或間接證據，其為訴訟上之證明，須於通常一般
    之人均不致有所懷疑，而得確信其為真實之程度者，始得據
    為有罪之認定，倘其證明尚未達到此一程度，而有合理之懷
    疑存在而無從使事實審法院得有罪之確信時，即應由法院為
    諭知被告無罪之判決，有最高法院40年台上字第86號、76年
    台上字第4986號判例可資參照。再刑法第214 條所謂使公務
    員登載不實事項於公文書罪，須一經他人之聲明或申報，公
    務員即有登載之義務，並依其所為之聲明或申報予以登載，
    而屬不實之事項者，始足構成，若其所為聲明或申報，公務
    員尚須為實質之審查，以判斷其真實與否，始得為一定之記
    載者，即非本罪所稱之使公務員登載不實，最高法院73年台
    上字第1710號判例要旨可資參照。復按大陸地區人民為臺灣
    地區人民之配偶，申請進入臺灣地區團聚，主管機關經審查
    後得核給1個月停留期間之許可；通過面談准予延期後，得
    再核給5個月停留期間之許可。前項通過面談之大陸地區人
    民申請再次入境，經主管機關認為無婚姻異常之虞，且無依
    法不予許可之情形者，得核給來臺團聚許可，其期間不得逾
    6個月，大陸地區人民進入臺灣地區許可辦法第4條第1 項、
    第2 項定有明文。此規定乃賦予主管機關對於大陸地區人民
    為臺灣地區人民之配偶，申請進入臺灣地區團聚，主管機關
    對於申請人與大陸地區配偶婚姻之真實性，有實質之審查權
    限，非謂申請人一經申報其與大陸地區配偶之結婚事實，承
    辦之公務員即有登載之義務。
三、檢察官起訴意旨認被告丙○○、子○○涉犯上開罪嫌，無非
    以被告丙○○、子○○分別於前揭時、地，前往大陸地區與
    卿建英、楊小麗辦理假結婚，並以配偶團聚為由，分別向入
    出國及移民署申請核准卿建英、楊小麗入境經入出國及移民
    署承辦人分別將被告丙○○卿建英於97年2 月25日結婚、被
    告子○○與楊小麗於96年9 月20日結婚之不實事項分別登載
    於大陸地區人民入出臺灣地區申請書上，嗣被告丙○○因面
    談出現重大瑕疵，經入出國及移民署駁回卿建英入境之申請
    而未入境，另被告子○○因未依限補齊財務證明文件，尚未
    核發楊小麗之中華民國臺灣地區旅行證等情為其所憑之論據
    。訊據被告丙○○、子○○均堅決否認有何上開犯嫌，被告
    丙○○辯稱：伊無參與經營應召站等語，被告子○○則以：
    伊與楊小麗係真結婚，亦無參與該應召站之經營等語。
四、經查，被告丙○○、子○○分別向入出國及移民署以配偶團
    聚為由，申請核准大陸地區女子卿建英、楊小麗入境，經入
    出國及移民署承辦人依上開辦法為實質之審查後，因被告丙○○面談出現重大瑕疵，經入出國及移民署駁回卿建英入境
    之申請而未入境，另被告子○○因未依限補齊財務證明文件
    ，尚未核發楊小麗之中華民國臺灣地區旅行證等情，業如前
    述，則入出國及移民署對於被告丙○○、卿建英及被告子○○、楊小麗間之婚姻真實性有實質審查之權限，則各該承辦
    人分別將被告丙○○卿建英於97年2 月25日結婚、被告子○○與楊小麗於96年9 月20日結婚之事項分別登載於大陸地區
    人民入出臺灣地區申請書上，難認係使公務員登載不實。又
    查無被告丙○○、子○○有何參與山葉應召站媒介性交易以
    營利之犯意聯絡及行為之分擔，是檢察官所舉事證不能證明
    被告丙○○、子○○涉有此部分之罪嫌，揆諸前揭說明，應
    諭知被告丙○○、子○○無罪之判決。
、免訴部分：
一、公訴意旨略以：被告壬○○（代號：25）自96年4 月間起至
    7年3月11日止，以每日3,000 元之代價受雇於山葉應召站擔
    任車伕之工作，負責駕車搭載應召女己○○、丁○、「菲菲
    」前往臺北縣、市賓館從事性交易。因認被告壬○○涉犯刑
    法第231條第1項之意圖使女子與他人為性交之行為，而媒介
    以營利罪嫌。
二、按案件曾經判決確定者，應諭知免訴之判決，刑事訴訟法第
    302條第1款定有明文。
三、經查，被告壬○○自97年1 月出起，受雇山業應召站擔任車
    伕，駕車搭載應召女子與不特定男客為性交易，嗣於97年3
    月11日23時20分許，駕車搭載丁○前往新萬年大飯店（設臺
    北縣中和市○○路○段162號）302 號房與男客王真祝為性交
    易，於翌（12）日凌晨0 時許為警當場查獲之事實，業經臺
    灣板橋地方法院檢察署檢察官以897年度速偵字第861號聲請
    簡易判決處刑，經臺灣板橋地方法院於97年4 月30日以97年
    度簡字第2779號判處有期徒刑3月，並於97年5月30日確定一
    情，有被告壬○○之臺灣高等法院被告前案紀錄表及該案判
    決書各1 紙在卷可按。本件檢察官起訴被告涉犯上開事實，
    核與該案為同一事實，應為該確定判決效力之所及，揆諸前
    揭說明，應諭知被告壬○○免訴之判決。
據上論斷，應依刑事訴訟法第299條第1項前段、第301條第1項、
第302條第1款，臺灣地區與大陸地區人民關係條例第79條第2 項
、第4項，刑法第11條第1項前段、第214條、第231條第1 項、第
25條、第28條、第47條第1項、第59條、第41條第1項前段、第51
條第5款、第38條第1項第2款，刑法施行法第1 條之1，證人保護
法第14條第1項，判決如主文。
本案經檢察官郭昭吟到庭執行職務
中    華    民    國    98    年    8     月    28    日
                  刑事第十八庭  審判長法  官  胡宗淦
                                      法  官  林芳華
                                      法  官  彭慶文
上正本證明與原本無異。
如不服本判決應於收受送達後10日內向本院提出上訴書狀，並應
敘述具體理由；其未敘述上訴理由者，應於上訴期間屆滿後20日
內向本院補提理由書（均須按他造當事人之人數附繕本）「切勿
逕送上級法院」。
                                      書記官  陳怡君
中    華    民    國    98    年    8     月    31    日
參考法條：
臺灣地區與大陸地區人民關係條例第15條
（禁止行為）
下列行為不得為之：
一、使大陸地區人民非法進入臺灣地區。
二、明知臺灣地區人民未經許可，而招攬使之進入大陸地區。
三、使大陸地區人民在臺灣地區從事未經許可或與許可目的不符
    之活動。
四、僱用或留用大陸地區人民在臺灣地區從事未經許可或與許可
    範圍不符之工作。
五、居間介紹他人為前款之行為。
臺灣地區與大陸地區人民關係條例第79條
（罰則）
違反第15條第 1款規定者，處1年以上 7年以下有期徒刑，得併科
新臺幣1百萬元以下罰金。
意圖營利而犯前項之罪者，處 3年以上10年以下有期徒刑，得併
科新臺幣5百萬元以下罰金。
前二項之首謀者，處5年以上有期徒刑，得併科新臺幣1千萬元以
下罰金。
前三項之未遂犯罰之。
中華民國船舶、航空器或其他運輸工具所有人、營運人或船長、
機長、其他運輸工具駕駛人違反第15條第1款規定者，主管機關
得處該中華民國船舶、航空器或其他運輸工具一定期間之停航，
或廢止其有關證照，並得停止或廢止該船長、機長或駕駛人之職
業證照或資格。
中華民國船舶、航空器或其他運輸工具所有人，有第1項至第4項
之行為或因其故意、重大過失致使第三人以其船舶、航空器或其
他運輸工具從事第1項至第4項之行為，且該行為係以運送大陸地
區人民非法進入臺灣地區為主要目的者，主管機關得沒入該船舶
、航空器或其他運輸工具。所有人明知該船舶、航空器或其他運
輸工具得沒入，為規避沒入之裁處而取得所有權者，亦同。
前項情形，如該船舶、航空器或其他運輸工具無相關主管機關得
予沒入時，得由查獲機關沒入之。
中華民國刑法第214條
（使公務員登載不實罪）
明知為不實之事項，而使公務員登載於職務上所掌之公文書，足
以生損害於公眾或他人者，處3年以下有期徒刑、拘役或5百元以
下罰金。
中華民國刑法第231條
（圖利使人為性交或猥褻罪）
意圖使男女與他人為性交或猥褻之行為，而引誘、容留或媒介以
營利者，處5年以下有期徒刑，得併科10萬元以下罰金。以詐術
犯之者，亦同。
公務員包庇他人犯前項之罪者，依前項之規定加重其刑至二分之
一。
附表一：
┌──┬────┬────┬────┬────────┐
│編號│所 有 人│查扣時間│查扣地點│ 扣  押  物  品 │
├──┼────┼────┼────┼────────┤
│ 1  │庚○○  │97年3 月│臺北縣三│筆記本（黑色、大│
│    │        │26日9 時│重市重新│本）1本         │
│    │        │30分    │路4 段62├────────┤
│    │        │        │號7樓之5│桌曆1本         │
│    │        │        │        ├────────┤
│    │        │        │        │行動電話1 具（序│
│    │        │        │        │號：000000000000│
│    │        │        │        │931號，含門號098│
│    │        │        │        │0000000號SIM 卡1│
│    │        │        │        │枚）            │
│    │        │        │        ├────────┤
│    │        │        │        │個人資料及訪談表│
│    │        │        │        │空白表格4紙     │
│    │        │        │        ├────────┤
│    │        │        │        │合同契約書空白表│
│    │        │        │        │格1紙           │
├──┼────┼────┼────┼────────┤
│ 2  │賴瀛麟  │97年3 月│臺北縣板│利潤分配表1紙   │
│    │        │26日7 時│橋市中山├────────┤
│    │        │        │路2 段光│大陸女子入境面談│
│    │        │        │榮巷14號│題庫1紙         │
│    │        │        │3樓     ├────────┤
│    │        │        │        │協議書空白表格4 │
│    │        │        │        │紙              │
│    │        │        │        ├────────┤
│    │        │        │        │個人資料及訪談表│
│    │        │        │        │空白表格2紙     │
└──┴────┴────┴────┴────────┘
附表二：
┌──┬────┬────┬────┬────────┐
│編號│所 有 人│查扣時間│查扣地點│ 扣  押  物  品 │
├──┼────┼────┼────┼────────┤
│ 1  │寅○○  │97年3 月│基隆市仁│應召女派工帳單74│
│    │        │26日9 時│愛區南榮│紙              │
│    │        │30分    │路117 巷├────────┤
│    │        │        │10弄10號│行動電話1 具（廠│
│    │        │        │        │牌：SHARP、序號 │
│    │        │        │        │：00000000000000│
│    │        │        │        │0號，不含其內SIM│
│    │        │        │        │卡）            │
├──┼────┼────┼────┼────────┤
│ 2  │庚○○  │97年3 月│        │筆記本（小本）1 │
│    │        │26日9 時│        │本              │
│    │        │30分    │        ├────────┤
│    │        │        │        │合同契約書空白表│
│    │        │        │        │格1紙           │
├──┼────┼────┼────┼────────┤
│ 3  │巳○○  │97年4 月│臺北縣新│筆記本1本       │
│    │        │18日7 時│莊市瓊林│                │
│    │        │        │路9號3樓│                │
│    │        │        │之2     │                │
├──┼────┼────┼────┼────────┤
│ 4  │午○○  │97年4 月│臺北縣新│行動電話1 具（序│
│    │        │18日10時│店市安康│號：000000000000│
│    │        │5分     │路2段206│550號，含門號093│
│    │        │        │巷11號5 │0000000號SIM 卡1│
│    │        │        │樓      │枚）            │
├──┼────┼────┼────┼────────┤
│ 5  │乙○○  │97年3 月│基隆市中│行動電話1 具（廠│
│    │        │26日8 時│正區新豐│牌：MOTOROLA，含│
│    │        │10分    │街303 巷│門號0000000000號│
│    │        │        │21弄6號2│SIM卡1枚）      │
│    │        │        │樓      ├────────┤
│    │        │        │        │行動電話SIM卡5枚│
│    │        │        │        │（門號：00000000│
│    │        │        │        │70號、0000000000│
│    │        │        │        │號、0000000000號│
│    │        │        │        │、0000000000號、│
│    │        │        │        │0000000000號）  │
│    │        │        │        ├────────┤
│    │        │        │        │筆記本1本       │
├──┼────┼────┼────┼────────┤
│ 6  │辛○○  │97年3 月│臺北縣板│行動電話1 具（廠│
│    │        │26日7 時│橋市大觀│牌：MOTOROLA，含│
│    │        │        │路1 段29│門號0000000000號│
│    │        │        │巷137巷5│SIM卡1枚）      │
│    │        │        │號      │                │
├──┼────┼────┼────┼────────┤
│ 7  │申○○  │97年3 月│桃園縣桃│行動電話1 具（廠│
│    │        │26日8 時│園市永康│牌：索尼易利信，│
│    │        │        │街63號4 │含門號0000000000│
│    │        │        │樓      │號SIM卡1枚）    │
│    │        │        │        ├────────┤
│    │        │        │        │行動電話1 具（廠│
│    │        │        │        │牌：NOKIA ，含門│
│    │        │        │        │號0000000000號SI│
│    │        │        │        │M卡1枚）        │
│    │        │        │        ├────────┤
│    │        │        │        │行動電話1 具（廠│
│    │        │        │        │牌：NOKIA ，含門│
│    │        │        │        │號0000000000號SI│
│    │        │        │        │M卡1枚）        │
│    │        │        │        ├────────┤
│    │        │        │        │行動電話1 具（廠│
│    │        │        │        │牌：NOKIA ，含門│
│    │        │        │        │號0000000000號SI│
│    │        │        │        │M卡1枚）        │
├──┼────┼────┼────┼────────┤
│ 8  │壬○○  │97年3 月│臺北縣中│行動電話1 具（無│
│    │        │26日7 時│和市忠孝│序號，含門號0926│
│    │        │        │街26巷65│333820號SIM卡1枚│
│    │        │        │號      │）              │
│    │        │        │        ├────────┤
│    │        │        │        │行動電話SIM卡3枚│
│    │        │        │        │（門號：00000000│
│    │        │        │        │48號、0000000000│
│    │        │        │        │號、0000000000號│
│    │        │        │        │）              │
├──┼────┼────┼────┼────────┤
│ 9  │賴瀛麟  │97年3 月│臺北縣板│收入分配表1紙   │
│    │        │26日7 時│橋市中山├────────┤
│    │        │        │路2 段光│協議書空白表格4 │
│    │        │        │榮巷14號│紙              │
│    │        │        │3樓     ├────────┤
│    │        │        │        │個人資料及訪談表│
│    │        │        │        │空白表格2紙     │
└──┴────┴────┴────┴────────┘
附表三：
┌──┬────┬────┬────┬────────┐
│編號│所 有 人│查扣時間│查扣地點│ 扣  押  物  品 │
├──┼────┼────┼────┼────────┤
│ 1  │寅○○  │97年3 月│基隆市仁│寅○○、王宇結婚│
│    │        │26日9 時│愛區南榮│證書1紙         │
│    │        │30分    │路117 巷├────────┤
│    │        │        │10弄10號│租賃契約1紙     │
│    │        │        │        ├────────┤
│    │        │        │        │金融卡4枚       │
│    │        │        │        ├────────┤
│    │        │        │        │郵局、合作金庫銀│
│    │        │        │        │行存摺各1本     │
│    │        │        │        ├────────┤
│    │        │        │        │行動電話1 具（廠│
│    │        │        │        │牌：索尼易利信、│
│    │        │        │        │序號：0000000000│
│    │        │        │        │0000000 號，含門│
│    │        │        │        │號0000000000號SI│
│    │        │        │        │M卡1枚）        │
│    │        │        │        ├────────┤
│    │        │        │        │門號0000000000號│
│    │        │        │        │行動電話SIM卡1枚│
├──┼────┼────┼────┼────────┤
│ 2  │庚○○  │97年3 月│臺北縣三│行動電話1 具（無│
│    │        │26日9 時│重市重新│序號，含門號0915│
│    │        │30分    │路4 段62│030693號SIM卡1枚│
│    │        │        │號7樓之5│）              │
│    │        │        │        ├────────┤
│    │        │        │        │行動電話1 具（序│
│    │        │        │        │號：000000000000│
│    │        │        │        │826號，含不詳門 │
│    │        │        │        │號SIM卡1枚）    │
│    │        │        │        ├────────┤
│    │        │        │        │行動電話1 具（序│
│    │        │        │        │號：000000000000│
│    │        │        │        │063號，含門號098│
│    │        │        │        │0000000號SIM 卡1│
│    │        │        │        │枚）            │
│    │        │        │        ├────────┤
│    │        │        │        │行動電話1具（序 │
│    │        │        │        │號：000000000000│
│    │        │        │        │335號，含門號098│
│    │        │        │        │0000000號SIM卡1 │
│    │        │        │        │枚）            │
│    │        │        │        ├────────┤
│    │        │        │        │大陸地區人民唐祖│
│    │        │        │        │飛居留證影本1 紙│
├──┼────┼────┼────┼────────┤
│ 3  │乙○○  │97年3 月│基隆市中│行動電話1 具（廠│
│    │        │26日8 時│正區新豐│牌：NOKIA ，含門│
│    │        │10分    │街303 巷│號0000000000號SI│
│    │        │        │21弄6號2│M卡1枚）        │
│    │        │        │樓      │                │
├──┼────┼────┼────┼────────┤
│ 4  │辛○○  │97年3 月│臺北縣板│行動電話1 具（廠│
│    │        │26日7 時│橋市大觀│牌：NOKIA ，含門│
│    │        │        │路1 段29│號0000000000號SI│
│    │        │        │巷137巷5│M卡1枚）        │
│    │        │        │號      ├────────┤
│    │        │        │        │行動電話1 具（廠│
│    │        │        │        │牌：NOKIA ，含門│
│    │        │        │        │號0000000000號SI│
│    │        │        │        │M卡1枚）        │
│    │        │        │        ├────────┤
│    │        │        │        │行動電話SIM卡7枚│
│    │        │        │        │（門號：00000000│
│    │        │        │        │18號、0000000000│
│    │        │        │        │號、0000000000號│
│    │        │        │        │、0000000000號、│
│    │        │        │        │0000000000號、09│
│    │        │        │        │00000000號及不詳│
│    │        │        │        │門號）          │
├──┼────┼────┼────┼────────┤
│ 5  │申○○  │97年3 月│桃園縣桃│行動電話1 具（廠│
│    │        │26日8 時│園市永康│牌：NOKIA ，含門│
│    │        │        │街63 號4│號0000000000號SI│
│    │        │        │樓      │M卡1枚）        │
│    │        │        │        ├────────┤
│    │        │        │        │行動電話1 具（廠│
│    │        │        │        │牌：NOKIA ，含門│
│    │        │        │        │號0000000000號SI│
│    │        │        │        │M卡1枚）        │
└──┴────┴────┴────┴────────┘


司法院資訊處製作；財團法人民間司法改革基金會備份。
